臺灣臺中地方法院小額民事判決
110年度沙小字第288號
原      告  良京實業股份有限公司

法定代理人  平川秀一郎

訴訟代理人  沈凱榮  
被      告  紀金鍊  
上列當事人間請求清償債務事件，本院於民國110年8月18日言詞
辯論終結，判決如下：
    主      文
被告應給付原告新臺幣貳萬肆仟壹佰捌拾貳元，及其中新臺幣壹
萬捌仟元自民國九十四年四月二十八日起至一○四年八月三十一
日止，按週年利率百分之二十計算之利息，及自民國一○四年九
月一日起至清償日止，按週年利率百分之十五計算之利息。
訴訟費用新臺幣壹仟元由被告負擔。
本判決得假執行。但被告如以新臺幣貳萬肆仟壹佰捌拾貳元為原
告供擔保後，得免為假執行。
　　事實及理由
一、原告主張：被告前向原債權人大眾商業銀行股份有限公司申
    辦現金卡信用貸款，約定被告實際可動用之借款額度以原債
    權人大眾商業銀行股份有限公司審核或調整後之額度為準，
    ，按週年利率百分之18.25計算利息，如逾期清償，即改按
    週年利率百分之20計算利息。詎被告借得款項後，未按時繳
    款，迄至民國94年4月27日止尚積欠新臺幣（下同）24,182
    元（包含本金18,000元，及自92年8月22日起至93年1月5日
    止依週年利率百分之20計算之利息4,111元，及自93年1月6
    日起至94年4月27日止依週年利率百分之20計算之利息2,071
    元）。嗣經原債權人大眾商業銀行股份有限公司將上開債權
    讓與訴外人普羅米斯顧問股份有限公司，訴外人普羅米斯顧
    問股份有限公司再將上開債權讓與原告，並以本件起訴狀繕
    本送達被告之方式，向被告為債權讓與之通知，為此爰依現
    金卡契約法律關係提起本件訴訟等語，並聲明：如主文第1
    項所示。
二、被告於110年8月18日本院言詞辯論期日到庭陳稱：伊有向大
    眾銀行申請現金卡，對於原告請求內容，伊一定要還的，但
    因疫情關係，目前沒有上班工作，所以沒有收入，如果今年
    9月開始上班工作，就有收入，可以1個月償還2,000元等語
    。
三、本院之判斷： 
（一）經查，原告主張上開事實，業據其提出與所述相符之現金
      卡申請書暨約定條款、分攤表、歷史交易明細、債權收買
      請求暨債權讓與證明書、債權讓與證明書等影本為證，並
      為被告所不爭執，自堪信為真實。
（二）按判決所命之給付，其性質非長期間不能履行，或斟被
      告之境況，兼顧原告之利益，法院得於判決內定相當之履
      行期間或命分期給付。經原告同意者，亦同，民事訴訟法
      第396條第1項固然定有明文，然此規定，不過認法院有斟
      酌判決所命給付之性質，得定相當之履行期間之職權，非
      認當事人有要求定此項履行期間之權利（最高法院41年
      度臺上字第129號民事裁判意旨參照）。查被告雖於本院
      110年8月18日言詞辯論期日陳稱希望可以分期攤還，然經
      原告訴訟代理人當庭表示不同意（見本院卷第70頁），且
      本件所命之給付，不具長期間不能履行之性質，被告亦未
      證明有何前揭民事訴訟法第396條第1項規定得命分期給付
      之相關事實，則被告辯稱希望可以分期攤還乙節，尚無足
      採。
（三）從而，原告依現金卡契約法律關係，請求被告給付如主文
      第1項所示，為有理由，應予准許。
四、本件依民事訴訟法第436條之20規定，應依職權宣告假執行
    。另依民事訴訟法第436條之23、第436條、第392條第2項規
    定，依職權酌定相當之擔保金額，宣告被告預供擔保而免為
    假執行。
五、本件依民事訴訟法第78條、第436條之19條第1項規定，確定
    其訴訟費用額為第一審裁判費1,000元，應由被告負擔。
中    華    民    國   110    年    9     月    29    日
                  沙鹿簡易庭  法  官  賴秀雯
以上正本係照原本作成。
如不服本判決，應於送達後20日內，以判決違背法令為理由，向
本院提出上訴狀並表明上訴理由（上訴理由應表明一、原判決所
違背之法令及其具體內容；二、依訴訟資料可認為原判決有違背
法令之具體事實），如於本判決宣示後送達前提起上訴者，應於
判決送達後20日內補提上訴理由書（須附繕本）。如委任律師提
起上訴者，應一併繳納上訴審裁判費。
中　　華　　民　　國　　110 　年　　9 　　月　　29　　日
                              書記官  陳任鈞